【裁判字號】    97,交抗,562
【裁判日期】    970526
【裁判案由】    違反道路交通管理處罰條例
【裁判全文】
臺灣高等法院交通事件裁定             97年度交抗字第562號
抗  告  人
即受處分人  甲○○
上列抗告人即受處分人因違反道路交通管理處罰條例案件，不服
臺灣臺北地方法院，中華民國97年4月28日所為裁定（97年度交
聲字第795號），提起抗告，本院裁定如下：
    主  文
抗告駁回。
    理  由
一、原裁定意旨略以：
（一）抗告人即受處分人甲○○駕駛於民國（下同）97年3月6日
      9時33分，駕駛車牌號碼3U-2585號自用小客車，行經臺中
      縣沙鹿鎮○○路168號處，經警以「限速60公里，經雷達
      測速為72公里，超速12公里未滿20公里」之違規事實，逕
      行製單舉發，為抗告人所不爭執，並有臺中縣警察局舉發
      違反道路交通管理事件中縣警交相字第HD0000000號通知
      單影本、臺北市交通事件裁決所北市裁二字第裁
      22-HD0000000號違反道路交通管理事件裁決書、臺中縣警
      察局97年4月8日中縣警交字第0970040217號函及採證照片
      各一紙在卷可憑，足堪認定。經查上開地點所設置之雷達
      測速照相機於96年10月26日甫經由經濟部標準檢驗局檢驗
      合格，有效使用期限至97年10月31日為止，此亦有經濟部
      標準檢驗局96年10月26日雷達測速儀檢定合格證書一紙在
      卷可憑。又本件違規地點前145公尺處分別設有警告及速
      限標示牌等情，此亦有臺中縣警察局97年4月8日中縣警交
      字第0970040217號函一紙附卷可佐。此外，交通警察掣單
      舉發違反道路交通管理處罰條例所列之違規事實，本質上
      為行政處分，係公務員基於職務上之權力，依法就特定之
      具體事件所為之具公法上效果之單方面行政行為，基於公
      務員為公法上行為具有公信力之原則，該行政行為當可被
      推定為真正，其據以依法處分之事實認定亦為正確無誤，
      從而抗告人既未能提出證據以資證明其確無違規行為，僅
      空言警方違法取締，尚難認其辯解為可採，本件事證明確
      ，抗告人前開超速駕駛違規行為堪以認定。
（二）綜上所述，抗告人確有於前揭時、地，駕駛前開自用小客
      車超速行駛之違規事實，從而原處分機關依道路交通管理
      處罰條例第40條、第63條第1項第1款（原處分漏引第1款
      ）及違反道路交通管理事件統一裁罰基準表之規定，裁處
      抗告人罰緩新台幣（下同）1,600元，並記違規點數1點，
      核無違誤，抗告人之異議為無理由，爰予駁回等語。
二、抗告意旨略以：依據報載，經濟部標準檢驗局抽驗之警用測
    速器發現存有10％之誤差者，而其他未遭抽查者必有誤差。
    警方所提出的檢驗說法是經濟部整批發給之檢驗合格證明單
    據，且無定期校正準確度保養之紀錄，況警方之測速器亦可
    能因人為操作而失準，警方之取締實屬非法設陷阱取締，於
    法無據，請求主持正義，以釐清事實，取消罰單云云。
三、經查：
（一）按汽車駕駛人，行車速度，超過規定之最高時速，或低於
      規定之最低時速，除有第43條第1項第2款情形外，處新臺
      幣1,200元以上2,400元以下罰鍰，並記違規點數1點，道
      路交通管理處罰條例第40條、第63條第1項第1款，分別定
      有明文。
（二）查抗告人於上揭時、地，駕駛前開車輛超速12公里未滿20
      公里之違規行為，為警以雷達測速照相設備所拍得之照片
      ，逕行製單舉發，有臺中縣警察局舉發違反道路交通管理
      事件中縣警交相字第HD0000000號通知單影本、臺北市交
      通事件裁決所北市裁二字第裁22-HD0000000號違反道路交
      通管理事件裁決書、臺中縣警察局97年4月8日中縣警交字
      第0970040217號函及採證照片在卷可稽，是抗告人違規超
      速之行為堪予認定。次查，本件所使用之雷達測速照相設
      備，係以車輛通過雷達波發射範圍計算車速，如速度未超
      過設定速度，儀器不會拍照，而該設備每年均送至經濟部
      標準檢驗局定期檢驗，最新1次之檢驗日期為96年10月26
      日，有效期限至97年10月31日，有經濟部標準檢驗局96年
      10月26日核發之雷達測速儀檢定合格證書影本附卷可參，
      故本件所使用之雷達測速照相設備係屬正常運作，並無失
      準或故障之事。抗告人僅泛稱據報紙新聞所載警用測速器
      有誤差或失準之情形云云，並未提出其他證據足資推翻該
      上開合格證書之效力，所辯顯無可採。
四、原審因以原處分機關依道路交通管理處罰條例第40條及第63
    條第1項第1款規定裁處抗告人罰鍰1,600元並記違規點數1點
    ，於法有據，而駁回抗告人在原審之異議。核其認事用法，
    均無違誤。抗告意旨猶執陳詞，任意指摘原裁定不當，求予
    撤銷改判，為無理由，應予駁回。
據上論結，應依道路交通案件處理辦法第26條，刑事訴訟法第
412條，裁定如主文。
中    華    民    國    97    年    5     月    26    日
                  刑事第二十庭審判長法  官  楊貴雄
                                    法  官  林立華
                                    法  官  林銓正
以上正本證明與原本無異。
不得再抗告。
                                    書記官  陳玲憶
中    華    民    國    97    年    5     月    27    日


司法院資訊處製作；財團法人民間司法改革基金會備份。
